臺灣臺中地方法院民事裁定
108年度訴字第768號
聲  請  人
即  被  告  李慶堂  

原      告  曾煥凱  
訴訟代理人  許博堯律師
複代理人    高子涵  

被      告  林國津  
            林平    
上  一  人
訴訟代理人  林予新  
            賴忠明律師
複代理人    洪綠鴻律師
被      告  林柏三  

            林柏煜  
            林義修  
            林裕沂  
            林裕深  
            林明實  
            林裕珍  
            林香伶  
            林瑞寅  
前列林裕沂、林裕深、林明實、林裕珍、林瑞寅共同
訴訟代理人  廖本揚律師
被      告  胡景翔  
            林光溢(張春菊之承受訴訟人)

            林秉晟(張春菊之承受訴訟人)

            林意瑄(張春菊之承受訴訟人)

            林駿宥(張春菊之承受訴訟人)

            林昱浤(張春菊之承受訴訟人)

            林思瑀(張春菊之承受訴訟人)

兼前林昱浤、林思瑀共同
法定代理人  李美玲  
被      告  林妮雅(張春菊之承受訴訟人)

上列當事人間請求分割共有物事件，聲請人聲請承當訴訟，本院
裁定如下：
    主    文
本件應由聲請人李慶堂為原告曾煥凱之承當訴訟人，續行訴訟。
    理    由
一、按訴訟繫屬中為訴訟標的之法律關係，雖移轉於第三人，於
    訴訟無影響。但第三人如經兩造同意，得聲請代當事人承當
    訴訟。前項但書情形，僅他造不同意者，移轉之當事人或第
    三人得聲請法院以裁定許第三人承當訴訟。民事訴訟法第25
    4條第1項、第2項分別定有明文。
二、經查，聲請人主張原告已將坐落臺中市○○區○○段000地號土
    地（下稱系爭土地）之應有部分出售，並輾轉由其取得，於
    民國110年12月16日辦理所有權移轉登記完畢，應由其承當
    本件訴訟等情，有卷附系爭土地公務用謄本、地籍異動索引
    可稽，聲請人主張取得前揭移轉系爭土地應有部分之事實，
    堪認屬實。按民事訴訟法第254條第2項前段所稱之「兩造」
    係指具有對立關係之當事人，非指共同訴訟全體之當事人（
    臺灣高等法院暨所屬法院106年法律座談會民事類提案第25
    號研討結論參照），由此引伸，所謂第三人即指對立當事人
    以外之人，非必以訴外人為限。聲請人雖為本件共同被告，
    但其餘共同被告之對立當事人為原告，故對原告及其餘共同
    被告而言，聲請人仍屬兩造以外之第三人，故聲請人聲請承
    當原告之當事人地位，亦符合民事訴訟法第254條第2項之文
    義，又因一人不得同時為訴訟之原告及被告，在聲請人承當
    原告之訴訟後，即為本件之原告，不復具有被告身分。而聲
    請人聲請承當訴訟，業經原告具狀表示同意，其餘被告雖未
    表示同意，然在訴訟繫屬中，為訴訟標的之法律關係，既已
    移轉於第三人，並足以生實體權利義務移轉之效力，該訴訟
    與受讓人間，已發生密切之利害關係，倘任由為移轉之當事
    人續行訴訟，不啻以法律承認其得任意處分受移轉人之權利
    ，實非所宜。況原告於移轉系爭土地應有部分後，已經無意
    續行本件訴訟，開庭亦不到庭，本件業已現場測量並依兩造
    意見繪製分割方案，且已鑑價完成，若因原告無心訴訟導致
    無法繼續進行或視為撤回，對當事人之程序利益亦屬不利。
    本院斟酌聲請意旨及保護私權之目的，且本件分割共有物事
    件因共有人人數眾多，兩造於歷次開庭時，皆無法全數到庭
    ，堪認聲請人實難取得被告全體同意承當本件訴訟，故認聲
    請意旨核與上揭規定，並無不符，應予准許。
三、爰裁定如主文。 
中　　華　　民　　國　　111 　年　　2 　　月　　21　　日
                  民事第五庭  法  官  王奕勛  
以上正本係照原本作成。　　　　　　　　　
如對本裁定不服，應於裁定送達後10日內向本院提出抗告狀（須
附繕本），並繳納抗告裁判費新臺幣1,000元。
中　　華　　民　　國　　111 　年　　2 　　月　　22　　日
                              書記官 高偉庭